【裁判字號】    98,易,1338
【裁判日期】    980625
【裁判案由】    傷害
【裁判全文】
臺灣臺中地方法院刑事判決              98年度易字第1338號
公  訴  人  臺灣臺中地方法院檢察署檢察官
被      告  乙○○
                      之9
上列被告因傷害案件，經檢察官提起公訴（98年度偵字第1513號）
，本院判決如下：
    主    文
乙○○傷害人之身體，處拘役貳拾日，如易科罰金，以新台幣壹
仟元折算壹日。
    犯罪事實
一、乙○○與賴崇堂發生婚外情，並於民國86年12月間，生下1
    名非婚生女兒。乙○○遂於97年8月10日夜間9時55分許，至
    賴崇堂位於臺中市○○區○○路502巷20號之住處前，欲帶
    其女兒見其父親，因不得其門而入，竟基於傷害之故意，駕
    駛車牌號碼B6-7771號之自小客車，接續4次衝撞當時站於門
    口之丙○○，致丙○○受有兩側膝挫傷、瘀血之傷害。
二、案經丙○○訴請臺灣臺中地方法院檢察署檢察官偵查起訴。
    理    由
一、證據清單暨證明事實
┌──┬────────────┬─────────────┐
│編號│證據名稱                │證明事實                  │
├──┼────────────┼─────────────┤
│ 1  │被告乙○○於偵訊中之陳述│證明其有於97年8月10日夜間9│
│    │                        │時55分，駕駛車牌號碼      │
│    │                        │B6-7771 號之自小客車至臺中│
│    │                        │市○○區○○路502巷20號前 │
│    │                        │之事實。                  │
├──┼────────────┼─────────────┤
│ 2  │告訴人丙○○於偵訊中之指│證明全部犯罪事實。        │
│    │述                      │                          │
├──┼────────────┼─────────────┤
│ 3  │證人柯俊宇於偵訊中之證述│證明全部犯罪事實。        │
├──┼────────────┼─────────────┤
│ 4  │診斷證明書、監視器畫面翻│證明全部犯罪事實。        │
│    │拍照片2張、自由時報97年8│被告雖辯稱：當天是告訴人擋│
│    │月25日剪報1張、監視器畫 │住伊的車，不讓伊走，伊是要│
│    │面光碟1片、監視器光碟勘 │倒車離開現場云云，惟經當庭│
│    │驗筆錄                  │勘驗監視器畫面光碟，告訴人│
│    │                        │於上開時、地，係站立於臺中│
│    │                        │市○○區○○路502巷20號門 │
│    │                        │口，並未有擋住被告駕駛之自│
│    │                        │小客車行經路線之情，且當時│
│    │                        │視線良好，被告亦明知告訴人│
│    │                        │站立於門前，猶仍衝撞之，傷│
│    │                        │害之故意明確，被告上開辯詞│
│    │                        │委無足採。                │
└──┴────────────┴─────────────┘
二、核被告所為，係犯刑法第277條第1項傷害罪。爰審酌被告之
    犯罪動機、目的、手段、被害人所受傷勢等一切情況，量處
    如主文所示之刑，並諭知易科罰金之折算標準。
據上論斷，應依刑事訴訟法第299條第1項前段，刑法第277條第1
項、第41條第1項前段，刑法施行法第1條之1第1項、第2項，判
決如主文。
本案經檢察官甲○○到庭執行職務。
中    華    民    國    98    年    6     月    25    日
                  刑事第二庭    法  官  郭德進
以上正本證明與原本無異。
如不服本判決應於收受判決後10日內向本院提出上訴書狀，並應
敘述具體理由；其未敘述上訴理由者，應於上訴期間屆滿後20日
內向本院補提理由書（均須按他造當事人之人數附繕本）「切勿
逕送上級法院」。
                                書記官  陳惠玲
中    華    民    國    98    年    6     月    26    日
附錄論罪科刑法條
中華民國刑法第277條第1項
傷害人之身體或健康者，處3年以下有期徒刑、拘役或1千元以下
罰金。


司法院資訊處製作；財團法人民間司法改革基金會備份。
